【裁判字號】    92,交聲,928
【裁判日期】    920916
【裁判案由】    聲明異議
【裁判全文】
臺灣臺中地方法院交通事件事裁定                  九十二年度交聲字第九二八號
    原處分機關  交通部公路總局臺中區監理所
    受處分人  甲○○
右列受處分人因違反道路交通管理處罰條例案件，對於交通部公路總局臺中區監理所
民國九十二年九月日所為之裁決（中監違字第裁六○─ＪＣ0000000號裁決書
），聲明異議，本院裁定如左：
    主  文
異議駁回。
    理  由
一、原處分機關略以：本案係南投縣警察局草屯分局於民國九十二年三月十九日以Ｊ
    Ｃ0000000號舉發通知單舉發受處分人甲○○所有之車號五Ｑ─一五○六
    號自小客車於九十二年三月十九日上午九時三十五分許在草屯鎮○○街與正興街
    口處，在禁止臨時停車處所停車違規，受處分人未於應到案日期前提出申訴，該
    所遂於九十二年九月三日以中監違字第裁六○─ＪＣ0000000號裁決書裁
    處罰鍰新台幣（下同）一千二百元；逾期則依裁決書處罰主文規定裁處，於法並
    無不合等語。
二、本件異議人即受處分人甲○○則以：異議人由於白天住所無人收取掛號信件，自
    宅樓下之信箱因設計為開放式，故於寄存送達後才收到提領掛號信件單，並於九
    十二年八月二十五日前往郵局提領，但未知至裁決時，已由原罰款九百元提高至
    一千二百元，異議人並非故意不繳罰鍰，爰聲明異議云云。
三、按汽車駕駛人在設有禁止停車標誌、標線之處所停車者，處新台幣六百元以上一
    千二百元以下罰鍰，道路交通管理處罰條例第五十六條第一項第四款定有明文。
    另汽車違反道路交通管理事件，以科學儀器取得違規證據資料，足資認定其違規
    事實者，得逕行舉發之，而逕行舉發，應記明車輛牌照號碼、車型等可資辨明之
    資料，查明汽車所有人姓名或名稱、住址，並以該汽車所有人為被通知人製單舉
    發之，由舉發機關送達被通知人；再按送達，不能依前二條規定為之者，得將文
    書寄存送達地之地方自治或警察機關，並作送達通知書兩份，一份黏貼於應受送
    達人住居所、事務所、營業所或其就業處所門首，另一份交由鄰居轉交或置於該
    送達處所信箱或其他適當位置，以為送達。前項情形，由郵政機關為送達者，得
    將文書寄存於送達地之郵政機關。寄存機關自收受寄存文書之日起，應保存三個
    月，亦為行政程序法第七十四條所明定。
四、經查：本件受處分人即異議人甲○○所有之車號五Ｑ─一五○六號自小客車於九
    十二年三月十九日上午九時三十五分許在草屯鎮○○街與正興街口處，在禁止臨
    時停車處所停車違規，經南投縣警察局草屯分局依採證照片逕行舉發，並掣開舉
    發通知單等情，有ＪＣ0000000號舉發通知單等在卷可稽。又異議人因逾
    期限內到案，為原處分機關以加重罰鍰方式裁處。本件異議人雖不否認有前揭違
    規事實，惟辯稱：異議人由於白天住所無人收取掛號信件，自宅樓下之信箱因設
    計為開放式，故於寄存送達後才收到提領掛號信件單，並於九十二年八月二十五
    日前往郵局提領，異議人並非故意不繳罰鍰，爰聲明異議云云。然經查：前揭舉
    發通知單業由原舉發機關於九十二年七月二日依郵務送達方式寄發至受處分人當
    時之戶籍地即「臺中市○區○○街一五四巷七號五樓」，嗣於九十二年七月十七
    日由郵政機關依法為寄存送達，此有戶役政連結作業系統關於甲○○之遷徙紀錄
    資料表、臺中區監理所電腦資料庫查詢單及國內各類掛號郵件投遞日期證明單各
    一紙在卷可稽，從而，受處分人所有之車號五Ｑ─一五○六號自小客車既有前揭
    違規行為，且舉發單依其當時之戶籍地址即汽車登記住址寄存送達，已生送達之
    效力。交通部公路總局臺中區監理所本於上開舉發通知單，在未有繳交罰鍰紀錄
    下據以裁罰，於法並無不合，本件異議為無理由，應予駁回。
據上論斷，應依道路交通管理處罰條例第八十七條第二項、道路交通案件處理辦法第
十九條，裁定如主文。
中      華      民      國      九十二      年      九    月    十六    日
                                臺灣臺中地方法院交通法庭
                                    法  官  張清洲
右正本證明與原本無異。
如不服本裁定應於送達後五日內向本院提出抗告狀。
                                    書記官
中      華      民      國      九十二      年      九    月    十六    日


司法院資訊處製作；財團法人民間司法改革基金會備份。
